臺灣臺中地方法院刑事判決
110年度易字第1810號
公  訴  人  臺灣臺中地方檢察署檢察官
被      告  黃冠智



上列被告因妨害自由案件，經檢察官提起公訴（110年度偵字第7
626號），被告於本院準備程序中就被訴事實為有罪之陳述，經
改依簡式審判程序審理，判決如下：
    主    文
丙○○犯恐嚇危害安全罪，處拘役伍拾伍日，如易科罰金，以新臺
幣壹仟元折算壹日。
    犯罪事實
一、丙○○假借仲介伴遊為由，於民國108年1月中旬某日21時30分
    許，與乙○○相約在臺中市○區○○○街000號之東協廣場見面，
    且於翌日1時30分許，雙方在臺中市○區○○○街000號0樓之「○
    ○○○」合意發生性行為，奇後丙○○未經乙○○之同意，乘乙○○
    不知，無故以其具有攝影功能之手機，拍攝乙○○未受衣物掩
    蓋之背面全身之非公開活動影片1則及背面下半身露出臀部
    之照片1張（此部分所涉妨害秘密罪嫌部分，已逾告訴期間
    ，業經檢察官另為不起訴處分確定）。詎丙○○為使乙○○再次
    與其見面，竟基於恐嚇危害安全之單一犯意，先於000年0月
    00日0時00分許，在其位於臺中市○區○○路000巷0號居所，以
    手機使用臉書暱稱「000 00000」（原為「0000 000」），
    在Messenger私訊傳送上揭私密照片予乙○○；又接續於000年
    0月00日00時00分許，在同上地點，傳送上揭私密影片及「
    妳的正面影片不怕被流出嗎」等文字私訊予乙○○；復接續於
    000年00月00日00時00分許，在同上地點，再將上揭私密照
    片及影片，透過臉書Messenger傳送予乙○○之友人（臉書暱
    稱「00 0000 0000」），經「00 0000 0000」截圖告知乙○○
    ，而以前開欲加害名譽之手段恐嚇乙○○，使乙○○心生畏懼，
    致生危害於安全。嗣因乙○○不堪身心驚恐而報警處理，為警
    循線查獲上情。
二、案經乙○○訴由苗栗縣警察局苗栗分局報告臺灣臺中地方檢察
    署檢察官偵查起訴。
    理    由
一、本件被告丙○○（下稱被告）所犯係死刑、無期徒刑或最輕本
    刑為三年以上有期徒刑或高等法院管轄第一審案件以外之罪
    ，其於準備程序就被訴事實為有罪之陳述，經本院告知簡式
    審判程序之旨，並聽取公訴人及被告之意見後，依刑事訴訟
    法第273條之1第1項規定，進行簡式審判程序，且依同法第2
    73條之2規定，不適用傳聞法則有關限制證據能力之相關規
    定，先予敘明。
二、上開犯罪事實，有下列證據可佐：
　㈠被告於偵查及本院審理中之自白。　
　㈡證人即告訴人乙○○於警詢、偵訊之證述（見偵卷第17-21、23
    、55-58頁）。
　㈢被告與告訴人間Messenger私訊紀錄截圖照片（見偵卷第33-3
    5頁）、告訴人與友人「00 0000 0000」間之Messenger私訊
    紀錄截圖照片（見偵卷第P37-39頁）、檢察官當庭檢視被告
    之手機確有以Messenger傳送告訴人私密照片（見偵卷第67
    頁）。
三、核被告所為，係犯刑法第305條之恐嚇危害安全罪。按如數
    行為於同時同地或密切接近之時地實施，侵害同一之法益，
    各行為之獨立性極為薄弱，依一般社會健全觀念，在時間差
    距上，難以強行分開，在刑法評價上，以視為數個舉動之接
    續施行，合為包括之一行為予以評價，較為合理，則屬接續
    犯，而為包括之一罪（最高法院86年台上字第3295號判例參
    照）。被告基於同一目的而為數次傳送告訴人私密照片、影
    片及恫嚇文字等舉動，於密接之時間所實施，侵害同一之法
    益，各行為之獨立性極為薄弱，依一般社會健全觀念，在時
    間差距上，難以強行分開，應論以接續犯之一罪。爰以行為
    人之責任為基礎，審酌被告素行尚可（有臺灣高等法院被告
    前案記錄表可參），僅因告訴人未搭理其外出之邀約，竟連
    番以先前無故所拍攝之告訴人私密照片、影片傳送予告訴人
    ，且以文字私訊加以恫嚇，使告訴人擔心私密照片、影片外
    流使名譽受創，而深感恐懼，法治觀念薄弱，應予非難；且
    犯後未能與告訴人達成和解（告訴人無意願到庭面對被告，
    亦未表明請求賠償之具體金額，見本院卷第29頁電話紀錄表
    ，雙方無從就賠償金額達成合致，附此敘明），兼衡被告之
    動機、手段，於本院自承之智識程度、生活經濟狀況（見本
    院卷第42頁）及犯後態度尚可等一切情狀，量處如主文所示
    之刑，並諭知易科罰金之折算標準。
據上論斷，應依刑事訴訟法第273 條之1 第1 項、第299 條第1
項前段、第310 條之2 ，判決如主文。
本案經檢察官潘曉琪提起公訴，檢察官甲○○到庭執行職務。
中　　華　　民　　國　　110 　年　　10　　月　 18 　　日
                  刑事第四庭    法  官  劉敏芳
以上正本證明與原本無異。
如不服本判決應於收受送達後20日內向本院提出上訴書狀，並應
敘述具體理由；其未敘述上訴之理由者，應於上訴期間屆滿後20
日內向本院補提理由書（均須按他造當事人之人數附繕本）「切
勿逕送上級法院」。
告訴人或被害人如不服判決，應備理由具狀向檢察官請求上訴，
上訴期間之計算，以檢察官收受判決正本之日起算。
                       　　　　書記官  張雅慧
　　　　
中　　華　　民　　國　　110 　年　　11　　月　　18　　日
附錄論罪科刑法條
中華民國刑法第305條
以加害生命、身體、自由、名譽、財產之事恐嚇他人，致生危害
於安全者，處2年以下有期徒刑、拘役或9千元以下罰金。